臺灣花蓮地方法院刑事判決　　　　　　　　　　　　　九十三年度易字第一六七號
　　公　訴　人　臺灣花蓮地方法院檢察署檢察官
　　被　　　告　丁○○
右列被告因竊盜案件，經檢察官提起公訴（九十三年度偵字第二六０五號），本院判
決如左：
    主  文
丁○○無罪。
    理  由
一、公訴意旨略以：被告丁○○基於意圖為自己不法所有之概括犯意，先於民國九十
    三年八月三十一日上午六時許，在花蓮縣玉里鎮○○路○段六十三號前，竊取丙○○所有、車號為ＪＣ－六五八九號之吉普車一部，得手後供為己用；復於同年
    十月十八日上午七時許，在花蓮縣吉安鄉○○○街十四號前，竊取甲○○（原名
    張美花）所有、車號為ＩＪ－六七五０號之自小客車一部，得手後供為己用。嗣
    於同年十一月五日上午十一時五十分許，在設於花蓮縣吉安鄉○○路之「永合噴
    砂場」前方空地，為警發覺該兩部車未掛車牌停放該處，情狀甚為可疑，故盤問
    適坐在上開自小客車駕駛座之被告而查獲，並扣得三岔六角扳手一支、改裝開鎖
    器一支、汽車鑰匙一支、Ｔ字型螺絲起子二支等物，因認被告涉有刑法第三百二
    十條第一項之竊盜罪嫌云云。
二、按犯罪事實應依證據認定之，無證據不得認定犯罪事實；又不能證明被告犯罪者
    ，應諭知無罪之判決，刑事訴訟法第一百五十四條第二項、第三百零一條第一項
    分別定有明文。再所謂認定犯罪事實之證據，係指足以認定被告確有犯罪行為之
    積極證據而言，苟未能發現相當證據，或證據不足為不利於被告事實之認定時，
    即應為有利於被告之認定，更不必有何有利之證據，亦不能以推測或擬制之方法
    ，以為裁判基礎（最高法院二十九年上字第三一０五號、四十年臺上字第八六號
    、五十六年度臺上字第八０七號判例意旨參照）。
三、公訴人認被告涉有竊盜罪嫌，無非係以被告於警詢及偵查中之陳述、被害人甲○○及丙○○於警詢中之證詞、贓物領據二紙、扣案之上開物品、查獲之現場圖及
    照片四幀等，為其所憑之論據。訊據被告固不否認其於上開時間及地點為警盤查
    時，正坐在前開自小客車之駕駛座上，且警方於現場另查獲前揭吉普車一台之事
    實，惟堅決否認有何竊盜之犯行，辯稱：前開兩台車子是伊大哥戊○○於查獲前
    一天晚上（即九十三年十一月四日）叫伊去顧的。車子本來是停放在「永合噴砂
    場」的路邊，後來戊○○一直沒有回來，伊想要走了，又覺得讓車子就停在那裡
    也不是辦法，所以才把該兩部車停進噴砂場裡隱密的地方放著，伊沒有偷那兩部
    車，之前之所以會在警詢及偵查中說自己有偷那兩台車，是因為伊於檢察官訊問
    完畢交保後，才知道那兩台車子是戊○○偷的，伊上開所述才是實情等語。經查
    ：
（一）按被告以外之人於審判外之言詞或書面陳述，除法律有規定者外，不得作為證
      據；被告以外之人於審判外之陳述，經當事人於審判程序同意作為證據，法院
      審酌該言詞陳述或書面陳述作成時之情況，認為適當者，亦得為證據，刑事訴
      訟法第一百五十九條第一項、第一百五十九條之五第一項分別定有明文。經查
      ，被害人甲○○、丙○○於警詢所為之陳述，均經被告肯認具有證據能力（見
      本院九十四年一月七日準備程序筆錄第六頁），本院經審酌後，認該警詢筆錄
      作成時之情況亦無不當，依法自得作為判斷本案之證據，合先敘明。
（二）本院依公訴人及被告之聲請傳訊證人戊○○，其證稱：上開兩台車都是伊一個
      人偷的，吉普車是在玉里那裡偷的，時間是在中秋節前夕，約九十三年八、九
      月間，轎車是在王母娘娘廟那裡偷的，時間約在九十三年十月份。伊記不清楚
      吉普車是什麼牌子的，但樣子像小型的休旅車，顏色是灰色，紅色的轎車則是
      兩千ＣＣ的，車子內裝是黑色的，伊偷到車之後都先把車牌拆卸下來，再代步
      使用一陣子，後來就放在噴砂場內，伊是使用Ｔ字型螺絲起子發動車子的等語
      （見本院九十四年二月十六日審理筆錄第四頁至第十頁），經核證人戊○○所
      證，與被害人甲○○、丙○○所述車子失竊的時間及地點均相符合，且依卷附
      攝有該兩台車子外觀之照片數幀所示，該兩台車子之車色、內裝、型式亦與證
      人戊○○所述一致，甚至證人戊○○所述使用之發動車輛工具即Ｔ字型螺絲起
      子，亦與警員在車上扣得之物品相符合，堪認被告所辯尚非無據。反觀被告歷
      次所述，其先於警詢時供稱：查獲的兩台車子都是伊於九十三年十一月四日晚
      上，在花蓮縣吉安鄉○○路永和噴砂場旁二百公尺處路邊撿到的，當時該兩台
      車子的車門都沒有關，伊用自己的鑰匙發動車子云云；嗣於檢察官偵訊時，先
      供稱：該兩台車子都是於九十三年十一月四日晚上，伊在南濱海釣場附近用自
      備鑰匙開的，是附近的人說那邊有車子是廢棄的，伊才去開云云，後又改稱：
      吉普車是伊於十一月四日在玉里的山上偷的，用自備鑰匙偷的，紅色自小客車
      也是十一月四日在南濱海釣場偷的云云，核其前後所述，不僅互有矛盾，且與
      該兩台車子失竊之時間與地點均不相符，益證其於警詢及偵查中之供述不實，
      前開兩台車輛確係證人戊○○所竊無誤。
（三）至於證人戊○○雖就其交車予被告看顧之情節證稱：伊要被告於九十三年十一
      月五日中午到「永和噴砂場」來，伊因為怕偷來的兩台車子開在路上會被查到
      ，所以開被告開來的車子回去住處買安非他命，且伊也不想被告被牽連，所以
      要被告在噴砂場現場等，被告對該兩台車子的來源並不知情。伊是在當天下午
      兩點左右離開噴砂場的，伊妹妹有說被告是在當天下午三、四點被抓的，伊走
      時吉普車尚在發動中云云（見本院九十四年二月十六日審理筆錄第四頁至第十
      頁），核與被告所辯情節及本案被查獲時間是在九十三年十一月五日上午十一
      時五十分許之事實均不相符，然證人戊○○就此節所為不實之陳述，或係出於
      為迴護被告，或係出於記憶不清，然不論原因為何，此節僅為證人戊○○竊得
    上開兩台車輛後，對車子所為之後續處分，其交付被告看管之過程與實情為何
      ，尚不影響本院所為之前開認定，併此陳明。
（四）綜上所述，本案業經證人戊○○證述案情明確，被告於警詢及偵查中之陳述既
      不可採，公訴人據以起訴被告之其餘證據亦不足以證明其所訴之犯罪事實，此
      外，本院復查無其他積極證據足資證明被告確有竊盜罪之犯行，本件不能證明
      被告犯罪，揆諸首揭法條及判例意旨，爰為被告無罪之諭知。至於被告是否另
      涉犯贓物罪嫌，應由檢察官另行偵辦，附此敘明。
據上論斷，應依刑事訴訟法第三百零一條第一項之規定，判決如主文。
本件經檢察官乙○○到庭執行職務。
中      華      民      國    九十四    年      三      月      四      日
                              臺灣花蓮地方法院刑事第一庭
                                  審判長法  官  張健河
                                        法  官  李豫雙
                                        法  官  鄭光婷
右正本證明與原本無異。
如對本判決不服，應於送達後十日內，向本院提出上訴狀。（應抄附繕本）告訴人或
被害人如對於本判決不服者，應具備理由請求檢察官上訴，其上訴期間之計算係以檢
察官收受判決正本之日期為準。
                                 法院書記官
中      華      民      國    九十四    年      三      月      七      日
